【裁判字號】    89,小上,17
【裁判日期】    900108
【裁判案由】    給付管理費
【裁判全文】
臺灣嘉義地方法院民事判決  八十九年度小上字第一七號
    上  訴  人  甲○○
    被上訴人    羅丹二期大廈管理委員會
    法定代理人  羅子衡
右當事人間請求給付管理費事件，上訴人對於民國八十九年九月二十一日本院嘉義簡
易庭八十九年度嘉小字第二八五號第一審判決提起上訴，本院裁定如左：
    主      文
上訴駁回。
第二審訴訟費用由上訴人負擔。
    理      由
一、按對於小額程序之第一審判，得上訴或抗告於管轄之地方法院，其審判以合議行
    之，對於前項第一審裁判之上訴或抗告，非以其違法令為理由，不得為之，民事
    訴訟法第四百三十六條之二十四定有明文；復依同法第四百三十六條之三十二規
    定，第四百六十八條、第四百六十九條第一款至第五款於小額事件之上訴程序準
    用之，而依同法第四百六十八條規定，判決不適用法規或適用不當者，為違背法
    令，判決有同法第四百六十九條所列各款情形之一者，為當然違背法令。另按同
    法第四百三十六條之二十五規定，上訴狀內應記載上訴理由，表明下列各款事項
    ：（一）原判決違背之法令及其具體內容；（二）依訴訟資料可認為原判決有違
    法令之具體事實，是提起小額程序第二審上訴，如依民事訴訟法第四百六十八條
    規定，以原判決有不適用法規或適用法規不當為上訴理由時，其上訴狀或理由書
    應有具體之指摘，並揭示該法規之條項或其內容，若係成文法以外之法則，應揭
    示該法則之旨趣，倘為司法院解釋、或本院之判例，則應揭示該判解之字號或其
    內容，如依民事訴訟法第四百六十九條所列各款事由為提起上訴者，其上訴狀或
    理由書，應揭示合於該款之事實，上訴狀或理由書如未依此項方法表明，即難認
    為巳對第一審判決之違背法令有具體指摘，其上訴自難認為合法（最高法院七十
    一年台上字第三一四號判例可資參照）。
二、上訴意旨略以：上訴人所有之羅丹二期房屋，自購買迄今未曾居住或出租他人，
    惟上開房屋之陽台遭同棟住戶放置盆景、廢棄物，且遮雨棚之排水倒流入陽台，
    致排水不良，屋內淹水毀損，雖曾數次電話或當面向管理委員會總幹事李孟峰反
    應，均無善意回應加以改善，依公寓大廈管理條例第十六條、第二十四條之規定
    ，被上訴人應負管理缺失之責任，上訴人之管理費用應給予減免，以彌補房屋淹
    水之損失等語。
三、經核上訴人之上開上訴理由，並未具體表明原審判決有何不適用法規、適用法規
    不當或民事訴訟法第四百六十九條各款之情形，難認對該判決之如何違背法令巳
    有具體之指摘，依首揭說明，應認其上訴為不合法，應予駁回，爰依民事訴訟法
    第四百三十六條之二十九第二款之規定，不經言詞辯論逕以判決駁回其上訴。
四、據上論結，本件上訴為不合法，依民事訴訟法第四百三十六條之三十二第二項、
    第四百四十四條第一項前段、第九十五條、第七十八條裁定如主文。
中      華      民      國      九十    年       一     月      八      日
~B臺灣嘉義地方法院民事第二庭
~B    審判長法官  王金龍
~B    法      官  楊力進
~B    法      官  李文輝
右為正本係照原本作成
本件不得上訴
中      華      民      國    九十      年      一      月     十五     日
~B    書  記  官  楊福源


司法院資訊處製作；財團法人民間司法改革基金會備份。
